【裁判字號】    98,訴,171
【裁判日期】    980331
【裁判案由】    毒品危害防制條例
【裁判全文】
臺灣基隆地方法院刑事判決               98年度訴字第171號
公  訴  人  臺灣基隆地方法院檢察署檢察官
被      告  乙○○
                    （另案臺灣臺北監獄臺北分監執行）
上列被告因毒品危害防制條例案件，經檢察官提起公訴（98年度
毒偵字第5 、7 、141 號），被告於準備程序進行中，就被訴事
實為有罪之陳述，經本院合議庭裁定由受命法官獨任進行簡式審
判程序，判決如下：
    主  文
乙○○所犯如附表「所犯罪名」欄所示之罪，均累犯，各處如附
表「宣告刑」欄所示之刑，應執行有期徒刑壹年貳月。
    事  實
一、乙○○有下列前案紀錄（構成累犯），及施用毒品執行觀察
    、勒戒、強制戒治之紀錄：
  (一)前因2 次施用毒品案件，經裁定送觀察、勒戒後，認無繼續
    施用毒品之傾向，先後於民國88年10月28日及89年4 月6 日
    釋放出所，並由臺灣基隆地方法院檢察署檢察官分別以88年
    度毒偵字第455 657 號及89年度毒偵緝字第123 號為不起訴
    處分確定。
  (二)復於89年間因施用毒品案件，經本院裁定令入戒治處所施以
    強制戒治，於90年1 月20日停止戒治交付保護管束，於90年
    5 月4 日執行期滿，刑案部分則經同法院於89年5 月25日，
    以89年度基簡字第464 號判處有期徒刑6 月確定。
  (三)又因施用第一、二毒品案件，經本院於94年8 月29日，以94
    年度訴字第242 號分別判處有期徒刑1 年確定。又於95 年
    間因施用毒品案件，經臺灣板橋地方法院於95年5 月16日，
    以95年度訴字第686 號判處有期徒刑10月，經減刑為有期徒
    刑5 月確定，嗣上揭最後2 罪經接續執行，於96年7 月16日
    縮刑期滿執行完畢（構成累犯）。
二、乙○○其於上開觀察、勒戒執行完畢釋放後5 年內業已再犯
    上述(二)所示之施用毒品違反毒品危害防制條例案件，經法院
    判處罪刑確定，又各基於施用第一級毒品海洛因之犯意，先
    後於下列時間、地點非法施用毒品：
  (一)於97年10月29日中午，在其位於基隆市○○區○○街308 號
    1 樓住處，將第一級毒品海洛因置入注射針筒內，摻水混合
    注射手肘內側皮膚靜脈血管處之方式，非法施用第一級毒品
    海洛因1 次，嗣於97年10月30日凌晨零時40分許，基隆市○
    ○區○○路、忠四路口，為警盤查查獲，經警採尿液送驗結
    果，其尿液中係呈海洛因之嗎啡陽性反應。
  (二)於97年11月20日晚上10時許，在其位於上址住處，以上述方
    式，非法施用第一級毒品海洛因1 次，嗣於97年11月21日23
    時10分許，基隆市仁愛區○○○路118 巷口，為警盤查查獲
    ，經警採尿液送驗結果，其尿液中係呈海洛因之嗎啡陽性反
    應。
  (三)於97年11月29日凌晨1 、2 時許，亦在其位於上址住處，以
    上述方式，非法施用第一級毒品海洛因1 次，嗣於97年11月
    29日12時40分許，在基隆市○○區○○路1 段69巷49號4 樓
    為警查獲，經警採尿液送驗結果，其尿液中係呈海洛因之嗎
    啡陽性反應。
三、案經基隆市警察局第一、三分局分別報告臺灣基隆地方法院
    檢察署檢察官偵查起訴。
    理  由
一、本件被告所犯者非為死刑、無期徒刑、最輕本刑為3 年以上
    有期徒刑之罪或高等法院管轄第一審案件，其於準備程序進
    行中，先就被訴事實為有罪之陳述，經告知其簡式審判程序
    之旨，並聽取公訴人及被告之意見後，本院依刑事訴訟法第
    273 條之1 第1 項之規定，裁定由受命法官獨任進行簡式審
    判程序，且依同法第273 條之2 規定，簡式審判程序之證據
    調查，不受第159 條第1 項、第161 條之2 、第161 條之3
    、第163 條之1 及第164 條至第170 條規定之限制，合先敘
    明。
二、上開事實，業據被告於本院準備程序及審理時坦承在卷，而
    被告於上述所示時間、地點先後為警查獲後採集尿液，呈甲
    基安非他命、安非他命、嗎啡、可待因之陽性反應，此有台
    灣尖端先進生技醫藥股份有限公司濫用藥物檢驗報告、臺灣
    檢驗科技股份有限公司濫用藥物尿液檢驗報告各1 份附卷可
    稽。而其前因2 次施用毒品案件，經裁定送觀察、勒戒後，
    認無繼續施用毒品之傾向，先後於88年10月28日及89年4 月
    6 日釋放出所，並由臺灣基隆地方法院檢察署檢察官分別以
    88年度毒偵字第455 657 號及89年度毒偵緝字第123 號為不
    起訴處分確定等情，亦有全國施用毒品紀錄表、臺灣高等法
    院被告前案紀錄表附卷足佐。綜上所陳，被告於初犯觀察、
    勒戒於88年10月28日執行完畢，5 年內業已再犯上述事實欄
    一、(二)所示之施用毒品違反毒品危害防制條例案件，經法院
    判處罪刑確定，其又再犯本案施用第一級毒品海洛因，罪證
    明確，犯行洵堪認定，自應依法論科。
三、論罪科刑部分：
  (一)查海洛因係毒品危害防制條例第2 條第2 項第1 款所定之第
    一級毒品，核被告所為係犯毒品危害防制條例第10條第1 項
    之施用第一級毒品罪。被告持有第一級毒品海洛因之低度行
    為，應為施用第一級毒品之高度行為所吸收，不另論罪。被
    告先後所犯上開3 罪，犯意各別，行為不同，應予分論併罰
    。
  (二)被告前曾受如事實欄所示之有期徒刑執行完畢，有臺灣高等
    法院被告前案紀錄表在卷可按，其於受一、(三)所示有期徒刑
    執行完畢後之5 年內，故意再犯本案事實欄二、所示有期徒
    刑以上之罪，為累犯，其所犯上開3 罪，均應依刑法第47條
    第1 項加重其刑。
  (三)爰審酌被告犯罪之動機、曾有施用毒品之前科仍不知戒除，
    惟犯罪後坦承犯行，且所犯之施用毒品犯行乃戕害自己身心
    健康，並未危及他人等一切情狀，分別量處如主文所示之刑
    ，併定其應執行之刑。
據上論斷，應依刑事訴訟法第273 條之1 第1 項、第299 條第1
項前段，毒品危害防制條例第10條第1 項、第18條第1 項前段、
第23條第2 項，刑法第11條前段、第47條第1 項、第51條第5 款
，判決如主文。
本案經檢察官甲○○到庭執行職務。
中    華    民    國    98    年    3     月    31    日
                  刑事第三庭法    官  黃永定
以上正本證明與原本無異。
如不服本判決應於收受送達後10日內向本院提出上訴書狀，並應
敘述具體理由；其未敘述上訴理由者，應於上訴期間屆滿後20日
內向本院補提理由書（均須按他造當事人之人數附繕本）「切勿
逕送上級法院」。
中    華    民    國    98    年    3     月    31    日
                            書 記 官  劉珍珍
附錄本案所犯法條：
毒品危害防制條例第10條：
I施用第一級毒品者，處 6 月以上 5 年以下有期徒刑。
II施用第二級毒品者，處 3 年以下有期徒刑。
附表：
┌───┬──────────┬───────┬───────────┐
│編號  │    犯罪行為        │所犯罪名      │    宣告刑            │
├───┼──────────┼───────┼───────────┤
│ 一   │97年10月29日中午，施│施用第一級毒品│累犯，處有期徒刑柒月。│
│      │用第一級毒品海洛因  │罪            │                      │
├───┼──────────┼───────┼───────────┤
│ 二   │97年11月20日晚上10時│施用第一級毒品│累犯，處有期徒刑柒月。│
│      │許，施用第一級毒品海│罪            │                      │
│      │洛因                │              │                      │
├───┼──────────┼───────┼───────────┤
│ 三   │97年11月29日凌晨1 、│施用第一級毒品│累犯，處有期徒刑柒月。│
│      │2 時許，施用第一級毒│罪            │                      │
│      │品海洛因            │              │                      │
└───┴──────────┴───────┴───────────┘


司法院資訊處製作；財團法人民間司法改革基金會備份。
